【裁判字號】    98,聲,1597
【裁判日期】    981230
【裁判案由】    返還提存物
【裁判全文】
臺灣桃園地方法院民事裁定              98年度聲字第1597號
聲  請  人  聯邦商業銀行股份有限公司
法定代理人  甲○○
代  理  人  乙○○
相  對  人  丙○○
上列當事人間聲請返還提存物事件，本院裁定如下：
    主  文
本院九十八年度存字第一八六號提存事件，聲請人所提存之中央
政府建設公債九十六年度甲類第一期債票，面額新臺幣壹拾萬元
（債券代號：Ａ九六一○一號），准予返還。
    理  由
一、按訴訟終結後，供擔保人證明已定20日以上之期間，催告受
    擔保利益人行使權利而未行使，或法院依供擔保人之聲請，
    通知受擔保利益人於一定期間內行使權利並向法院為行使權
    利之證明而未證明者，法院應依供擔保人之聲請，以裁定命
    返還其提存物，民事訴訟法第104 條第1 項第3 款定有明文
    。另依同法第106 條前段規定，前開規定於其他依法令供訴
    訟上之擔保者準用之。又所謂訴訟終結，在因假扣押所供擔
    保之情形，應從廣義解釋，包括撤銷假扣押或假處分裁定及
    執行程序終結在內（最高法院88年度台抗字第682 號裁定意
    旨參照）。
二、聲請意旨略以：聲請人因與相對人間假扣押事件，前遵本院
    98年度裁全字第11號民事裁定，以98年度存字第186 號提存
    事件，提供面額新臺幣（下同）10萬元之如主文所示之債票
    為擔保物，聲請假扣押執行相對人之財產在案。嗣因聲請人
    撤回上開假扣押執行並撤銷假扣押裁定後，聲請人聲請本院
    限期通知受擔保利益人即相對人行使權利而未行使，爰聲請
    返還提存物等語。
三、經查：
（一）聲請人主張其已依本院假扣押裁定，提供擔保聲請假扣押
      執行相對人之財產，嗣又聲請撤回上開假扣押執行並撤銷
      前開假扣押裁定，業據其提出本院98年度裁全字第11號民
      事裁定、98年度存字第186 號提存書、98年度全聲字第18
      9 號民事裁定暨確定證明書等影本各1 份為證，並經本院
      依職權調閱本院98年度裁全字第11號、98年度司執全字第
      119 號、98年度司執字第3071號、98年度存字第186 號、
      98年度全聲字第189 號等假扣押暨執行、提存案件之相關
      卷宗查核屬實，合於首揭所規定之「訴訟終結」情形。
（二）又聲請人已聲請本院以98年度聲字第1452號通知行使權利
      事件通知相對人就聲請人上開假扣押執行所受之損害限期
      行使權利，相對人已於民國98年11月9 日收受該通知，惟
      迄未行使權利之事實，亦據本院依職權調閱上開通知行使
      權利卷宗核閱無訛，並有本院民事紀錄科查詢表2 紙、臺
      灣士林地方法院98年12月21日士院木民科字第0980321171
      號函及臺灣臺北地方法院98年12月23日北院隆文查字第09
      80006707號函附卷可稽。揆諸前揭規定，聲請人聲請返還
      如主文所示之提存物，核無不合，應予准許。
四、依民事訴訟法第106 條前段、第104 條第1 項第3 款後段，
    裁定如主文。
中    華    民    國    98    年    12    月    30    日
                民事第三庭  法  官  毛彥程
上列正本證明與原本無異。
如不服本裁定應於送達後10日內向本院提出抗告狀，並應繳納抗
告裁判費新台幣1,000 元。
中    華    民    國    98    年    12    月    30    日
                            書記官  伍幸怡

司法院資訊處製作；財團法人民間司法改革基金會備份。
